# 关于递延所得税资产

提问人：刮刮奶奶油油 时间：2022-03-11 17:30:33
请教陈版：
公司在 15 年时取得一笔政府补助，用于补偿土地款，当时税务局允许企业作为递延收益，后续按照与土地摊销同样的年限转入其他收益。并在取得该笔政府补助时一次性缴纳企业所得税，故15 年确认了递延所得税资产。目前由于公司高层决定该公司在未来可预见的期间内不再进行生产经营，仅靠出租房屋产生收入，无法产生足够的应纳税所得额，请问当时确认的递延所得税资产该如何处理？

回答人：chenyiwei
针对主帖所述情况，表明对于未来能否产生足够多的应纳税所得额以利用该项递延所得税资产相关的税收抵免利益的估计发生了变化，故应及时转销相关的递延所得税资产（计入当期损益——所得税费用，作为会计估计变更处理）。另外，如果公司还有其他原因形成的递延所得税资产的，也应一并考虑其去留问题。